【裁判字號】    89,交聲,59
【裁判日期】    891031
【裁判案由】    違反道路交通管理處罰條例聲明異議
【裁判全文】
台灣新竹地方法院交通法庭裁定                      八十九年度交聲字第五九號
    移送機關  交通部公路局新竹區監理所新竹市監理站
    異 議 人  甲○○
右列受處分人因違反道路交通管理處罰條例案件，對於交通部公路局新竹區監理所新
竹市監理站於八十九年八月二十二日所為竹市監稽違駕字第五１—Ｚ0000000
0號、五１—Ｚ00000000號之裁決書，聲明異議，本院裁定如左：
    主  文
異議駁回。
    理  由
一、聲明異議意旨如附件聲明異議狀所載。
二、按汽車駕駛人，有左列情形之一者，處二千元以上四千元以下罰鍰，並禁止其駕
    駛：一、未領有駕駛執照駕車者；汽車行駛於高速公路或設站管制之道路，而不
    遵管制之規定者，處汽車駕駛人新台幣三千元以上六千元以下罰鍰；又汽車駕駛
    人，有違反道路交通管理處罰條例第三十三條之行為，除依同條例第三十三條處
    罰鍰外，並予記違規點數一點，依前項各條款，已受吊扣或吊銷駕駛執照處分者
    ，不予記點；又汽車駕駛人駕駛汽車，有左列情形之一者，處罰鍰新台幣六千元
    以上一萬二千元以下罰鍰，並當場禁止其駕駛及吊扣其駕駛執照六個月，道路交
    通管理處罰條例第二十一條第一項第一款、第三十三條第一項、第六十三條第一
    項第一款、第二項、第三十五條第一項第一款分別定有明文。
三、本件受處分人即異議人甲○○並不否認有於八十九年六月二十日二十時五分許，
    於國道三號北上一百零五公里處超速行駛之事實，惟辯稱：是因母親身體不適，
    伊急欲載母親送醫，始違規超速云云。經查，證人即舉發本案之警員乙○○於本
    院訊問時證稱：如果有急迫的情形我們都會放人，不會攔他，一般情況當事人都
    會告訴我們，我們會去查看是否屬實，本件異議人在我們臨檢時及做紀錄時，都
    沒有表現出急迫的樣子，本件異議人也沒有告訴我們他母親有病痛他要急著送醫
    （見本院八十九年十月二十三日訊問筆錄），此亦有內政部警政署國道公路警察
    局第六警察隊八十九年七月十九日八九公警國六刑字第09639函附卷可憑。依常
    情，異議人之母親果真須送醫急救，在異議人被警攔檢下來時，異議人應該會急
    著將母親要送醫之情形告訴警員，而警員依情理亦不致於不理會異議人。況如須
 送醫，為何捨近求遠，不就近在新竹找醫院就醫，卻執意要回竹東就醫？且於本
    院就此問題訊問異議人時，異議人供稱：是因為即將要上高速公路他（指其母親
    ）才說不舒服，在車上一直喊不舒服，他平常有高血壓，平常是我們兄弟輪流照
    顧，因為隔天輪我照顧，所以我就載他回竹東（見本院八十九年十月二十三日訊
    訊問筆錄），惟此與其先前在申訴書中所稱：當時在新竹二哥家庭餐會中，突然
    母親走路搖擺不動之下，我見狀不對，馬上開車送醫院，是異議人對於母親究係
    在何時何地身體不適前後供述明顯不一，是其所辯，並非事實，不過為事後卸責
    之詞，不足採信。是以，原處分機關據以援引道路交通管理處罰條例二十一條第
    一項第一款、第三十三條第一項、第六十三條第一項第一款、第二項、第三十五
    條第一項第一款之規定，裁處罰鍰新台幣一萬八千元、一萬二千元及吊扣駕駛執
    照六個月，並無不當。本件異議為無理由，應予駁回。
四、據上論斷，應依道路交通案件處理辦法第十九條，裁定如主文。
中      華      民      國    八十九    年      十      月    三十一    日
                                  臺灣新竹地方法院交通法庭
                       法  官  謝  慧  敏
右正本證明與原本無異。
如不服本裁定，應於裁定送達後五日內向本院提出抗告狀。
                                      書記官  龔  紀  亞
中      華      民      國    八十九    年      十      月    三十一    日


司法院資訊處製作；財團法人民間司法改革基金會備份。
